臺灣桃園地方法院民事裁定
111年度監宣字第662號
聲  請  人  王本治  
相  對  人  王淑琴  
關  係  人  王建翔  
上列聲請人聲請監護宣告事件，本院裁定如下：        
    主  文
宣告王淑琴（女，民國00年0月0日生，身分證統一編號：Z00000
0000號）為受監護宣告之人。
選定王本治（男，民國00年0月00日生，身分證統一編號：Z0000
00000號）為受監護宣告之人王淑琴之監護人。
指定王建翔（男，民國00年00月0日生，身分證統一編號：Z0000
00000號）為會同開具財產清冊之人。
聲請費用由受監護宣告之人負擔。
    理  由
一、按對於因精神障礙或其他心智缺陷，致不能為意思表示或受
    意思表示，或不能辨識其意思表示之效果者，法院得因本人
    、配偶、四親等內之親屬、最近一年有同居事實之其他親屬
    、檢察官、主管機關或社會福利機構之聲請，為監護之宣告
    ，民法第14條第1項定有明文。
二、本件聲請意旨略以：聲請人為相對人之兄。相對人因極重度
    智能障礙，已致不能為意思表示或受意思表示，或不能辨識
    意思表示之效果情形。為協助相對人辦理有關繼承事宜，故
    提出本案之聲請，為此依民法第14條第1項規定，聲請本院
    准予對相對人為監護宣告，並依民法第1111條第1項、第111
    1條之1規定指定聲請人為相對人之監護人暨指定關係人王建
    翔為會同開具財產清冊之人；若認尚未達可監護宣告之程度
    ，則對相對人為輔助宣告等語。
三、經查，聲請人主張之前揭事實，業經其提出戶籍謄本、親屬
    系統表、同意書、身分證、身心障礙證明等件為證，且經本
    院透過視訊方式於鑑定機關即聯新國際醫院鑑定醫師陳修弘
    前點呼相對人姓名，相對人乘坐輪椅、戴口罩、意識清醒，
    對所詢有關出生日期、年齡、左右方向、現所處時間、年度
    、衣服顏色等，相對人多無法正確回答或答非所問，亦無法
    辨識佰元及仟元紙鈔。鑑定人陳修弘醫師對相對人心神及身
    體狀況初步診斷後表示：應有符合監護宣告程度，其餘以書
    面函覆等語，有本院民國111年8 月31日訊問筆錄附卷可稽
    。另參酌聯新國際醫院出具精神鑑定報告書，結果略以：據
    病歷記載、家屬陳述、鑑定當日訪談及心理衡鑑之綜合判斷
    ，合併個案的智力功能（FSIQ﹤40）及適應功能（GAC＝43）
    考量，個案目前應落於重度智能不足的範圍，致不能為意思
    表示或受意思表示，或不能辨識其意思表示之效果等語，有
    該院檢附之鑑定報告書在卷足按。本院審酌相對人因精神障
    礙已致不能為或受意思表示，聲請人聲請對於相對人為監護
    之宣告，核無不合，應予准許。
四、綜上，本院認相對人因心智缺陷，致不能為意思表示或受意
    思表示，亦不能辨識其意思表示之效果，目前由聲請人安排
    聘請看護居家接受照顧，由聲請人負責保管相對人證件、存
    摺、印章，並主責其醫療安排，負擔其生活費用，相對人受
    照顧情形良好，且聲請人係相對人之兄為最近親屬，表明願
    意擔任相對人之監護人，因認由聲請人擔任相對人之監護人
    ，應無不當，爰依前揭規定，選定聲請人為相對人之監護人
    ，併指定聲請人之長子即關係人王建翔為會同開具財產清冊
    之人。又依民法第1113條準用同法第1099條、第1099條之1
    之規定，監護開始時，監護人對於受監護人之財產，應會同
    關係人於2個月內開具財產清冊，並陳報法院；於財產清冊
    開具完成並陳報法院前，監護人對於受監護人之財產，僅得
    為管理上必要之行為，附此敘明。
五、爰裁定如主文。
中　　華　　民　　國　 111  　年　　9 　　月　　15  　日
                  家事法庭    法  官　林文慧
以上正本係照原本作成。
如對本裁定抗告須於裁定送達後10日內向本院提出抗告狀。
中　　華　　民　　國　　111 　年　　9 　　月　　16　　日
                              書記官  蘇珮瑄